【裁判字號】    92,訴,833
【裁判日期】    920909
【裁判案由】    違反毒品危害防制條例
【裁判全文】
臺灣臺南地方法院刑事判決                          九十二年度訴字第八三三號
    公  訴  人  臺灣臺南地方法院檢察署檢察官
    被      告  乙○○
    選任辯護人  王進輝律師
右列被告因違反毒品危害防制條例案件，經檢察官提起公訴（九十二年度偵字第二三
一八號），本院判決如左：
    主  文
乙○○連續轉讓第一級毒品，處有期徒刑壹年陸月。扣案之第一級毒品海洛因伍包（
淨重共計零點捌伍公克、包裝重共計壹點壹參公克）沒收銷燬之。
    事  實
一、乙○○基於概括之犯意，連續於民國九十一年十二月十五日，在台南市安平區○
    ○○街六七七號七樓之十二甲○○住處，無償讓一包價值約新台幣（下同）一千
    元之第一級毒品海洛因予甲○○，數日後又在同一地點無償轉讓一包價值約一千
    元之海洛因予甲○○。迨九十二年一月十五日凌晨零時許，乙○○以電話與甲○
    ○相約在台南市○○○街與國平路口見面，乙○○欲再度無償轉讓毒品海洛因予
    甲○○時，為警當場查獲而不遂。並扣得乙○○持有之海洛因五小包（淨重共計
    零點八五公克、包裝重共計一點一三公克）。
二、案經台南市警察局第一分局報請臺灣高雄地方法院檢察署呈臺灣高等法院檢察署
    檢察長核轉臺灣台南地方法院檢察署檢察官偵查起訴。
    理  由
一、訊據被告乙○○對於右揭犯行坦承不諱，核與被告於九十一年一月十五日警訊，
    與九十二年三月七日檢察官偵查中供述之情節，及證人甲○○於警訊、檢察官偵
    查中所述之時間、地點，大致相符，此外復有扣案之第一級毒品海洛因五包可稽
    ，被告自白核與事實相符，當可採信。
二、公訴意旨雖認被告三次交付海洛因予證人甲○○施用之行為，係犯同條例第四條
    第一項之連續販賣第一級毒品海洛因罪嫌，惟查：
    (1)證人甲○○於九十二年一月十五日警訊中證稱：我共向被告乙○○購買三次毒
      品海洛因，第一次於九十一年十二月十五日，我打電話0000000000
      電話，向乙○○購買五百元海洛因，並在我住處外由乙○○親手交給我一支裝
      有海洛因注射針筒，第二次是隔數天後，一樣向乙○○買五百元海洛因，第三
      次是今天被查獲這次云云。於九十二年一月十五日臺灣高雄地方法院檢察署檢
      察官偵查中證稱：我沒有向被告乙○○買毒品，今天上午被告乙○○來找我要
      去吃早點，結果給警方查獲，警方於被告乙○○車上查獲毒品，就說被告乙○
      ○有賣毒品給我，我沒有打電話向他買毒品，我是打電話給他要去吃早點云云
      。於九十二年三月七日檢察官偵查中證稱：我只託被告乙○○買過一次毒品，
      在十二月初的時候，買了一千元，另有一次是他請的，我本來表示要用欠的，
      但他說不用了，九十一年十二月十五日當天早上十點左右，我打被告乙○○的
      手機給他約在台南市○○○街、國平路口，是有事情找他，並沒有講毒品的事
      ，他有交待在電話中不要講毒品的事云云。對於是否向被告乙○○購買毒品乙
      節證言前後矛盾，應不足採。
    (2)按供出毒品來源因而破獲者，得減輕其刑，毒品危害防制條例第十七條定有明
      文，故施用毒品者或販賣者，與其上手之販賣者居於利害相反之地位，前者不
      利於後者之供述，固得採為後者犯罪之證據，惟依刑事訴訟法嚴格之證據證明
      ，苟後手之證詞與自身顯有利害關係，仍應調查其他必要證據，以查是否與事
      實相符，不得僅以後手之指述，即遽以認定他人有販賣毒品之犯行。則證人甲
      ○○於警訊及偵查中之證詞既有前述瑕疵，且本院又查無其他具體事證足認被
      告確有證人甲○○所指之販賣犯行，自難遽以其上揭證詞逕為不利被告之認定
      。
    (3)再者，證人即台南市警察局第一分局警員丙○○於九十二年八月十九日本院審
      理中亦證稱：證人甲○○打電話給被告乙○○時，並未於電話中說要買毒品等
      語，足認被告乙○○於檢察官偵查及本院審理中均供稱係無償轉讓毒品予證人
      甲○○，而非販賣乙節尚非無據。
    綜上所述，難認被告主觀上確有意圖營利之販賣故意。是被告於本院審理時所稱
    其確實僅有轉讓第一級毒品予證人甲○○，並無販賣等節，尚非不可採信。
三、查海洛因係屬毒品危害防制條例第二條第二項第一款所定之第一級毒品，被告將
    之無償轉讓予證人甲○○施用抵癮，核係犯該條例第八條第一項之轉讓第一級毒
    品罪及同條例第八條第四項、第一項之轉讓第一級毒品未遂罪。其轉讓毒品前持
    有毒品之低度行為，已為其讓轉毒品之高度行為所吸收，不另論罪。公訴意旨認
    被告交付海洛因與甲○○施用三次之行為，係犯同條例第四條第一項之連續販賣
    第一級毒品罪嫌，起訴法條尚有未洽，惟此部分之行為，業經起訴書犯罪事實欄
    載及，雖本院調查結果認為被告並未向證人甲○○收取對價而屬轉讓，惟該交付
    第一級毒品之事實應屬同一，起訴法條應予變更。被告先後多次轉讓海洛因犯行
    ，時間緊接，所犯為構成要件相同之罪名，顯係基於概括犯意為之，應依連續犯
    之規定，以既遂一罪論，並加重其刑。爰審酌被告提供海洛因供他人施用，戕害
    他人身心健康，惟犯後坦承犯行態度尚佳等一切情狀，量處如主文所示之刑，以
    資懲儆。扣案第一級毒品海洛因五包（淨重共計零點八五公克、包裝重共計一點
    一三公克）應依毒品危害防制條例第十八條第一項前段諭知沒收銷燬之。
據上論斷，應依刑事訴訟法第二百九十九條第一項前段、第三百條，毒品危害防制條
例第八條第一項、第四項、第十八條第一項前段，刑法第十一條前段、第五十六條，
判決如主文。
中      華      民      國      九十二    年      九      月     九     日
                                     臺灣臺南地方法院刑事第四庭
                                    法  官   蔡直青
右正本證明與原本無異。
如不服本判決，應於判決送達後十日內向本院提出上訴狀( 應附繕本 )。
                                    書記官   沈建杉
中      華      民      國      九十二    年      九      月     十五   日
附錄本判決論罪科法條：
毒品危害防制條例
第  8 條    轉讓第一級毒品者，處一年以上七年以下有期徒刑，得併科新台幣一百
            元以下罰金。
            轉讓第二級毒品者，處六月以上五年以下有期徒刑，得併科新台幣七十
            元以下罰金。
            轉讓第三級毒品者，處三年以下有期徒刑，得併科新台幣三十萬元以下
            金。
            前三項之未遂犯罰之。


司法院資訊處製作；財團法人民間司法改革基金會備份。
